---
output: github_document
---

<!-- README.md is generated from README.Rmd. Please edit that file -->

```{r, include = FALSE}
knitr::opts_chunk$set(
  collapse = TRUE,
  comment = "#>"
)

library(magrittr)

main_repo <- "main-regressao-linear"
turma <- "202008-regressao-linear"
```

## Configuração inicial

#### Passo 1: Instalar pacotes

```{r, eval=FALSE}
install.packages("remotes")

# instalar pacote da Curso-R
remotes::install_github("curso-r/CursoR")

# instalar pacotes que vamos usar durante o curso
CursoR::instalar_dependencias()
```

#### Passo 2: Criar um projeto do RStudio

Faça um projeto do RStudio para usar durante todo o curso e em seguida abra-o.

```{r, eval=FALSE}
install.packages("usethis")
usethis::create_project("caminho_ate_o_projeto/nome_do_projeto")
```

#### Passo 3: Baixar o material

Certifique que você está dentro do projeto criado no passo 2 e rode o código abaixo.

**Observação**: Assim que rodar o código abaixo, o programa vai pedir uma escolha de opções. Escolha o número correspondente ao curso de Regressão Linear!

```{r, eval=FALSE}
# Baixar ou atualizar material do curso
CursoR::atualizar_material()
```

## Slides

```{r, echo = FALSE}
knitr::kable(
  tibble::tibble(
    slide = CursoR:::list_github_files(main_repo, "slides/", "html"),
    link = paste0("https://curso-r.github.io/", main_repo, "/", slide)
  ) %>% 
    dplyr::filter(!stringr::str_detect(slide, "_files/"))
)
```

## Scripts usados em aula

```{r, echo = FALSE}
nome_pasta <- "scripts_feitos_em_aula/"
knitr::kable(
  tibble::tibble(
    script = list.files(nome_pasta, pattern = ".R"),
    link = paste0("https://curso-r.github.io/", turma, "/", nome_pasta, script)
  )
)
```

## Referências


#### Programação em R

- [Livro da Curso-R (Curso-R)](https://livro.curso-r.com/)
- [Tidyverse (Wickham H)](https://www.tidyverse.org/)
- [R for Data Science (Wickham H)](https://r4ds.had.co.nz/)
- [Advanced R (Wickham H)](https://adv-r.hadley.nz/)

#### Regressão Linear

- [Introduction to Statistical Learning (Hastie, et al)](http://faculty.marshall.usc.edu/gareth-james/ISL/ISLR%20Seventh%20Printing.pdf)
- [Elements of Statistical Learning (Hastie, et al)](https://web.stanford.edu/~hastie/Papers/ESLII.pdf)
- [Computer Age Statistical Inference (Hastie, Efron)](https://web.stanford.edu/~hastie/CASI_files/PDF/casi.pdf)
- [Tidymodels (Kuhn, et al)](https://www.tidymodels.org/)
- [Feature Engineering and Selection: A Practical Approach for Predictive Models (Kuhn, Kjell)](http://www.feat.engineering/)
- [Kaggle](https://www.kaggle.com/)
- [Livro do Gilberto Paula](https://www.ime.usp.br/~giapaula/texto_2013.pdf)
- Estatística básica 7a edição - BUSSAB e MORETTIN
- [Tese sobre Regressão Linear da Sandra Rodrigues](https://ubibliorum.ubi.pt/bitstream/10400.6/1869/1/Tese%20Sandra%20Rodrigues.pdf)
- [Aplicação de Regressão Linear Simples](https://www.ime.usp.br/~giapaula/slides_exemplo_cfoguete.pdf)
- [Introduction to Econometrics with R](https://www.econometrics-with-r.org/6-5-the-distribution-of-the-ols-estimators-in-multiple-regression.html)
