---
title: "Exercícios durante a aula 2"
author: "Curso-R"
date: "8/22/2020"
output: html_document
---

```{r setup, include=FALSE}
knitr::opts_chunk$set(echo = TRUE)
```



## Pacotes

```{r, message=FALSE, warning=FALSE}
library(broom)
library(readxl)
library(janitor)
library(MASS)
library(lime)
library(GGally)
library(car)
library(ISLR)
library(tidymodels)
library(tidyverse)
```


## Exercício 15: interações
```{r}
iris %>%
  ggplot(aes(x = Sepal.Length, y = Sepal.Width)) +
  geom_point(aes(colour = Species)) +
  geom_smooth(method = "lm", se = FALSE, colour = "black") +
  geom_smooth(method = "lm", aes(colour = Species), se = FALSE) +
  theme(legend.position = "bottom")

glimpse(iris)
```

O Modelo abaixo ajusta `Sepal.Width` (resposta) explicada por 

- Sepal.Length (variável contínua)
- Species (Variável categórica)
- Interações entre Sepal.Length e Species.

```{r}
modelo_iris <- lm(Sepal.Width ~ Sepal.Length * Species, data = iris)
```

Utilizando o `model.matrix()`, veja como que fica a matriz do modelo. Quantas colunas existem?

```{r}
model.matrix(Sepal.Width ~ Sepal.Length * Species, data = iris)
```

## Exercício 16


```{r}
summary(modelo_iris)
```


Consultando o `summary(modelo_iris)` acima e usando `geom_abline()`, desenhe no gráfico abaixo uma reta que coincida com a reta veremelha da setosa. Repita o procedimento para versicolor.

OBS: Já tem um exemplo de resolução para o caso da versicolor! Copie e cole o código para ajudar na resolução.

```{r}
iris %>%
  ggplot(aes(x = Sepal.Length, y = Sepal.Width)) +
  geom_point(aes(colour = Species)) +
  geom_smooth(method = "lm", se = FALSE, colour = "black") +
  geom_smooth(method = "lm", aes(colour = Species), se = FALSE) +
  geom_abline(intercept = -0.5694 + 2.0157, slope = 0.7985 - 0.5666, colour = "purple") + # << EXEMPLO!!
  theme(legend.position = "bottom")
```

## Exercício 17

Interprete os parâmetros.

```{r}
summary(modelo_iris)
```


## Exercício 18

Dentro do `mutate()`, usamos a função `fct_relevel()` para colocar versicolor como o nível de referência da variável `Species`. 


```{r}
iris <- iris %>%
  mutate(
    Species = fct_relevel(Species, "versicolor"),
    Species = if_else(Species == "setosa", "setosa", "versicolor ou virginica")
  )
```

Ajustando o mesmo modelo novamente.

```{r}
modelo_iris <- lm(Sepal.Width ~ Sepal.Length * Species, data = iris)
summary(modelo_iris)
```

- O valor do R2 mudou? 
- As estimativas dos parâmetros mudaram? Por quê? 
- Algum termo ficou sem valor-p alto?


## Exercício 19

Considerando apenas as colunas `Limit`, `Age` e `Rating` da tabela `Credit`:

1) ajuste uma regressã linear para Balance.
2) calcule os VIFs dos 3 preditores usando a função vif().

```{r}
glimpse(Credit)
```















